【裁判字號】    99,裁,867
【裁判日期】    990422
【裁判案由】    營業稅
【裁判全文】
最  高  行  政  法  院  裁  定
                                       99年度裁字第867號
上  訴  人  誠龍股份有限公司
代  表  人  甲○○
被 上訴 人  財政部臺北市國稅局
代  表  人  乙○○
上列當事人間營業稅事件，上訴人對於中華民國98年12月17日臺
北高等行政法院98年度訴字第1789號判決，提起上訴，本院裁定
如下：
    主  文
上訴駁回。
上訴審訴訟費用由上訴人負擔。
    理  由
一、按對於高等行政法院判決之上訴，非以其違背法令為理由，
    不得為之，行政訴訟法第242條定有明文。依同法第243條第
    1項規定，判決不適用法規或適用不當者，為違背法令；而
    判決有同條第2項所列各款情形之一者，為當然違背法令。
    是當事人對於高等行政法院判決上訴，如依行政訴訟法第24
    3條第1項規定，以高等行政法院判決有不適用法規或適用不
    當為理由時，其上訴狀或理由書應有具體之指摘，並揭示該
    法規之條項或其內容；若係成文法以外之法則，應揭示該法
    則之旨趣；倘為司法院解釋或本院之判例，則應揭示該判解
    之字號或其內容。如以行政訴訟法第243條第2項所列各款情
    形為理由時，其上訴狀或理由書，應揭示合於該條項各款之
    事實。上訴狀或理由書如未依此項方法表明，或其所表明者
    與上開法條規定不合時，即難認為已對高等行政法院判決之
    違背法令有具體之指摘，其上訴自難認為合法。
二、本件上訴人於民國97年7月1日及98年2月10日，依稅捐稽徵
    法第28條規定，向被上訴人申請退還溢繳87年6月份營業稅4
    倍罰鍰新臺幣（下同）104萬元，經被上訴人分別以97年8月
    12日財北國稅大安營業字第0970008123號及98年3月13日財
    北國稅大安營業字第0980002534號函復，否准其申請。上訴
    人不服，循序提起行政訴訟，遭原審判決駁回，乃對原判決
    上訴，主張：被上訴人未依行政程序法規定，於作成處分前
    給予上訴人「於裁罰處分核定前已補繳稅款及以書面或於談
    話筆（紀）錄中承認違章事實者，處3倍之罰鍰」之行政程
    序，進而據以裁處7倍罰鍰，明顯違反程序正當性。雖被上
    訴人曾於93年1月14日以財北國稅法字第0930203713號函請
    上訴人「於93年10月27日前函復『檢具已補繳稅款資料』及
    『出具承諾』時，則可從輕按所漏稅額處5倍罰鍰，逾期即
    逕依規定裁處8倍罰鍰」，詎被上訴人竟於期限屆滿前之93
    年2月23日作成第AIＺ00000000000號「核罰處分書」，已達
    明顯重大瑕疵，系爭營業稅裁罰處分核屬不合法。故上訴人
    請求依據98年1月21日總統公布修正稅捐稽徵法第28條第2項
    至第5項規定核退溢繳之4倍營業稅罰鍰，即屬於法有據。被
    上訴人將裁處程序違法之不利益結果由上訴人負擔，原判決
    竟予採認，有行政訴訟法第243條規定之適用法規不當及理
    由矛盾之違法等語。雖以原判決違背法令為由，惟核其上訴
    理由，係就原審所為論斷，再執陳詞泛言其論斷矛盾及適用
    法規不當，而非具體表明合於不適用法規、適用法規不當、
    或行政訴訟法第243條第2項所列各款之情形，難認對該判決
    之如何違背法令已有具體之指摘。依首開規定及說明，應認
    其上訴為不合法。
三、據上論結，本件上訴為不合法。依行政訴訟法第249條第1項
    前段、第104條、民事訴訟法第95條、第78條，裁定如主文
    。
中    華    民    國    99    年    4     月    22    日
                    最高行政法院第一庭
                        審判長法官  鄭  淑  貞
                              法官  林  茂  權
                              法官  侯  東  昇
                              法官  楊  惠  欽
                              法官  胡  方  新
以  上  正  本  證  明  與  原  本  無  異
中    華    民    國    99    年    4     月    23    日
                              書記官  張  雅  琴


司法院資訊處製作；財團法人民間司法改革基金會備份。
